臺灣桃園地方法院民事裁定
111年度訴字第2089號
原      告  王光宇  
上列當事人與被告陳宗佐間請求返還借款事件，本院裁定如下：
    主  文
原告應於本裁定送達後七日內，補正符合一貫性之當事人、訴訟
 標的及其原因事實，逾期未補正，即駁回原告之訴。
    理  由
一、原告主張：被告經原告介紹輔導大陸籍人士石巍巍及王晏紅
    考取大陸地區醫事人員證照，石巍巍及王晏紅委任原告為代
    理人，與被告約定各借款人民幣9萬元予被告，並分別與石
    巍巍及王晏紅簽立借據，由原告全數匯款交付予被告，並約
    定如石巍巍及王晏紅未考取證照，便將前述款項全數退款，
    被告已約定清償期限為民國104年3月1日，未料被告屆期不
    為清償，爰請求被告給付原告人民幣18萬元及起訴狀繕本送
    達被告翌日起至清償日止，按週年利率百分之2計算之利息
    。
二、按起訴，應以訴狀表明下列各款事項，提出於法院為之：（
    一）當事人及法定代理人。（二）訴訟標的及其原因事實。
    （三）應受判決事項之聲明。原告之訴，依其所訴之事實，
    在法律上顯無理由者，法院得不經言詞辯論，逕以判決駁回
    之。但其情形可以補正者，審判長應定期間先命補正，民事
    訴訟法第244條第1項、第249條第2項第2款分別定有明文。
    次按法院在特定原告起訴所表明之應受判決事項之聲明（訴
    之聲明），及訴訟標的法律關係後，應以其依民事訴訟法第
    266條第1 項第1 款規定所主張之「請求所依據之事實及理
    由」為據，審查其訴訟上之請求是否具備一貫性。即法院於
    行證據調查前，先暫認原告主張之事實係真實，輔以其主張
    之訴訟標的法律關係，依實體法予以法律要件評價，倘其所
    主張之事實足以導出其權利主張，始具備事實主張之一貫性
    ；繼而再依實體法予以法律效果評價，倘足以導出其訴之聲
    明，始具備權利主張之一貫性。而原告所提起之訴訟不具備
    一貫性，經法院闡明後仍未能補正，其主張即欠缺實體法之
    正當性，法院可不再進行實質審理，逕依民事訴訟法第249
    條第2 項規定，以其請求為無理由而予以判決駁回（最高法
    院108年度台上字第2246號判決意旨參照）。
三、另按代理人於代理權限內，以本人名義所為之意思表示，直
    接對本人發生效力，民法第103條第1項定有明文。本件原告
    主張其代理石巍巍及王晏紅與被告成立借貸契約，依前開規
    定，上開借貸契約應係成立於被告與石巍巍及王晏紅之間，
    本件縱暫認原告主張之事實係真實，仍不足以導出其權利主
    張，不具備事實主張之一貫性，爰依民事訴訟法第249條第2
    項第2款規定，命原告於本裁定送達7日內補正符合一貫性之
    當事人、訴訟標的及原因事實，並添具繕本2紙以利本院送
    達對造，逾期未補正，即駁回原告之訴。
四、爰裁定如主文。　　
中　　華　　民　　國　　111 　年　　12　　 月　　5  　日
                  民事第二庭　　法　官　 許自瑋
正本係照原本作成。
本裁定不得抗告。
中　　華　　民　　國　　111 　年　　12　　月　　5 　　日
                                書記官   吳光彧